# 供应商投放至医院的设备入账问题

提问人：lichun6 时间：2019-05-14 22:31:41
请教陈版及各位老师，
在做医院的审计业务时，发现有一部分设备是设备供应商投放的，有些合同会明确规定所有权不归医院所有，医院只有使用权，不可随意处置；有些合同不会明确规定医院对设备无所有权，但通常都会规定：试剂耗材的使用必须使用供应商的，规定了价格且一般有明确的年限约定，并约定期满后可再续约。
我的问题是：供应商投放的设备可以做为固定资产入账并按期计提折旧吗？
医院现在的做法是预估价格后入账。
我认为供应商投放的设备虽然未明确所有权的归属，但因为后续有约定试剂耗材需要在供应商这采购，供应商其实能从中获利，医院的盈利空间已被供应商切去了一部分，且这些设备通常来说供应商并不会收回，医院应做为捐赠资产入账。

回答人：chenyiwei
本案例中医院的会计处理，应当与供应商的处理是对称的。建议参考《瑞华研究 2010 ～ 2016 汇编》之 “问题 4-2-5（医药企业在 “买试剂送仪器”
销售模式下免费提供给医院的仪器的核算）” 中的提示，确定与该设备所有权上的主要风险和报酬是否转移给医院，以确定医院是否需将这些投放设备确认入账。如果确认入账的，则对应的贷方科目为长期应付款，代表按协议约定日后医院应承担的购买试剂的合同义务款项中用于向供应商补偿设备价款的部分的折现值。